Inventaris van de collectie 1902, 1218-ca.1830
Nationaal Archief, Den Haag
Collectie 1902
Collectie 1902 ARA
oudste stuk - jongste stuk: 1218-1830
1232
251 inventarisnummer(s); 2,36 meter
Geschreven en gedrukte documenten, kennis van het 16e,17e en 18e eeuwse handschrift is noodzakelijk
Nationaal Archief, Den Haag
College ter Admiraliteit in Zeeland, Lid; Frankrijk, Legatie; Hoge Krijgsraad der Verenigde Nederlanden (1747-1783); Irhoven van Dam, W. van; Lannoy, Heer van; Orange, Prince d'; Orange, Prins van; Oud Archief Suriname: Gouvernementssecretarie; Vianden, Graaf van; Weerstand, Jan Tymonsz.; Witsen, Nicolaas; Witt, De
De collectie 1902 is zeer divers. Zo zijn er stukken over de rechtspraak, een in het Latijn geschreven verhandeling over de Vaderlandse Historie (periode 1218-1560), een biografisch woordenboek van begin 19e eeuw, stukken betreffende de Raad van State, archiefbescheiden verzameld door Nicolaas Witsen, oud-burgemeester en raad van Amsterdam en extract-resoluties van de Staten-Generaal. Sommige fragmenten van stukken en charters zijn eerder gebruikt als bandomslag. Zoveel mogelijk zijn archiefstukken overgeplaatst naar archieven en collecties waar zij, gezien hun oorsprong en inhoud, thuishoren.
Archiefvorming
Geschiedenis van de archiefvormer
De in deze inventaris beschreven stukken zijn als verzameling ontstaan bij de verhuizing in 1902 van het Algemeen Rijksarchief naar het pand Bleijenburg 7. De herkomst was waarschijnlijk toen al niet meer duidelijk aanwijsbaar.
Geschiedenis van het archiefbeheer
De samenstelling van de verzameling is in de loop der jaren wel gewijzigd. Zo zijn ten behoeve van diverse collecties stukken gelicht, en is het geheel ook in latere jaren nog als een "vergaarbak" gebruikt.
De verwerving van het archief
De rechtstitel is (nog) onbekend
Inhoud en structuur van het archief
Inhoud
Een aanzienlijk aantal stukken lijkt gezien hun aard eerder thuis te horen bij de verzamelingen van het voormalig Rijksarchief in Zuid-Holland. Wel zijn alle stukken niet jonger dan begin 19e eeuw.
Aanwijzingen voor de gebruiker
Openbaarheidsbeperkingen
Volledig openbaar.
Materiële beperkingen
Het archief kent geen beperkingen voor het raadplegen van stukken als gevolg van slechte materiële staat.
Aanvraaginstructie
Openbare archiefstukken kunnen online worden aangevraagd en gereserveerd. U kunt dit ook via de terminals in de studiezaal van het Nationaal Archief doen. Om te kunnen reserveren dient u de volgende stappen te volgen:
Creëer een account of log in.
Selecteer in de archiefinventaris een archiefstuk.
Klik op ‘Reserveer’ en kies een tijdstip van inzage.
Verwant materiaal
Beschikbaarheid van kopieën
Inventarisnummers van dit archief zijn niet in kopievorm beschikbaar
Beschrijving van de series en archiefbestanddelen
- Fragmenten van verhandelingen in het Zweeds van Erick Odelius., 1760-1761; ---; 3 omslagen
  Overgebracht naar archief Legatie in Zweden, nummer toegang 1.02.07, inv.nr. ##)
  Voorheen inv.nrs. 1-3
- "Disiesme dialogue"; Samenspraak op rijm over het leven in Parijs., 18e eeuw; 4; 1 stuk
- Genealogische aantekeningen over vorstenhuizen; overzicht van de verjaardagen van voorname personen; overzicht per land of bisdom vande vorsten, bisschoppen etc., 18e eeuw; 5; 1 pak
- "Index thesium ex Pandecties". [Verhandeling over het Romeins recht]. Met een latijnse toelichting., z.d.; 6; 1 pak
  De paginering en foliering begint enige keren opnieuw
- Aantekening, grotendeels in alfabetische volgorde, over het Romeins recht., 18e eeuw; 7; 1 band
- Afschriften van rapporten in het Italiaans, door de ambassadeurs van Venetië uitgebracht aan de Senaat van deze republiek in de periode 1535-1582., z.d.; 8-9; 2 delen
  - Deel 1., 8
    de tollen te Rome, 1567-1570
    De inkomsten en uitgaven van de Pauselijke stoel tijdens Pius V en Gregorius XIII, ca. 1560 - ca. 1580
    De inkomsten van de Pauselijke stoel tijdens Gregorius XIII, 1572-1585
    Een overzicht van alle verdragen
    Rome door Antonio Soriano, 1535
    Rome door Bernardo Navagero, ca. 1560
    Duitsland door Nicolo Tiepolo, 1546-1547
    Duitsland door Michel Soriano, 1557
  - Deel 2., 9
    Florence, door Vincenzo Fideli, z.d.
    Turkije, door Constantino Garzonio, 1574
    Turkije, door Matteo Venieri, 1582
    Perzië, door Vincenzo degli Alessandri, 1575
    Engeland, door Giovanni Michele, 1557
    Rusland, door Filippo Pernistén, 1579
    Zwitserland en Graubunden, 1550
- "Ad historiam Patriam"; Latijnse verhandeling over de vaderlandse historie van 1218-1560., 18e eeuw; 10; 1 deel
- "Register"; Alfabetisch repertorium op een recueil van diverse stukken voornamelijk uit de 2e helft van de 18e eeuw, bestaande uit 6 delen., ca. 1769; 11; 1 deel
  Betreft veel stukken uit Friesland. De verzamelaar lijkt een positie te hebben in de Staten van Friesland
- "Sommaire des Livres". Index en aantekeningen op enige Franse-, Latijnse- en Griekse werken., eind 17e eeuw; 12; 1 deel
- Overzicht van straffen en strafrechterlijke uitspraken, ingedeeld naar delict., 18e eeuw; 13; 1 omslag
- "Fragment van een opstel over de oude staatsmaximen ende resolutiën aangaande unie en eendracht"., eind 16e eeuw; 14; 1 stuk
  Met de aantekening "Handschriften no. 6"
- Franse en Latijnse rechtsgeleerde citaten over valsheid in een bepaalde zaak., eind 16e eeuw; 15; 1 stuk
- Latijnse overwegingen over transacties en overdrachten van Kleefse lenen., eind 16e eeuw; 16; 1 stuk
- Spotdicht met een antwoord hierop van de fiscaal Wijderbrug, die dit onderweg naar Groningen in Nordhorn op een raam heeft geschreven., eind 18e eeuw; 17; 1 stuk
- Uittreksels uit verhandelingen over de toepassing van turf, houtas en straatvuil ter verbetering van landbouw- en weidegronden., 18e eeuw; 18; 1 omslag
- Stukken betreffende de "Confrérie de Saint George" te 's-Gravenhage; zijnde een bijeenkomst van vrijmetselaars., 18e en 19e eeuw; 19; 2 stukken
- Aantekening voor een lezing, uitgesproken op de 1e en 2e november 1732, betreffende de aantasting van zeedijken door paalwormen., 18e eeuw; 20; 1 stuk
- Redevoering in het Latijn, door koningin Elizabeth I gehouden in Oxford op 6 september 1566. Afschrift., z.d.; 21; 1 stuk
- Stukken betreffende het voorkomen van besmettelijke ziekten., 18e eeuw; 22-23; 3 katernen en 1 omslag
  - "Onderrichting van de voorzorgen teegens de pest en besmettelijke ziektens gebruikelijk in de Republiq van Venetiën", 18e eeuw, 22; 3 katernen
  - Gedrukte plakkaten van de Staten-Generaal betreffende quarantainemaatregelen. Met aantekeningen van hetgeen vanaf 1709 door de Staten-Generaal en de Staten van Holland is gedaan ter voorkoming van besmettelijke ziekten, [18e eeuw].1709-1770, 23; 1 omslag
- "CONCEPT; gevonden achter de lias met brieven van den ambassadeur P. de Groot geschreven uit Stockholm aan de raadpensionaris in de jaren 1668 en 1669"; Manuscripten van een aantal politieke verhandelingen, o.a. het recht van Stanislaus op de troon van Polen (1733), het gevaar van het Oostenrijkse Keizerlijke huis voor Europa (1733), de staatkunde van Willem III en de situatie van de Republiek, [na 1759], 1658-1759; 24; 1 pak
  Het viel niet te achterhalen wie de schrijver is. De verhandelingen zijn gegoten in de vorm van een brief aan "U Edele". De schrijver lijkt een achtergrond als predikant of theoloog te hebben, is patriot en verdediger van de republikeinse staatsvorm
- Aantekeningen van Th. van Riemsdijk voor zijn werk "De Griffie van Hare Hoogmogenden", uitgegeven in 1885., ---; 1 pak en 1 omslag
  Voorheen inv.nrs. 25 en 26, overgebracht naar 2.14.03, inv.nrs. 1855-1856.
- Biografisch woordenboek., ca. 1830; 27-28; 2 pakken
  - A - H., 27
  - I - W., 28
- Stukken betreffende de Raad van State., 17e en 18e eeuw; 29-32; 1 pak en 4 stukken
  - Extract-resoluties van de Raad van State; afschriften van brieven gericht aan de Raad van State; Extract-resoluties van de Staten-Generaal betreffende de Raad van State. Gedeeltelijk gedrukt, 1672-1741 en 1743-1747, 29; 1 pak
  - Generale petitie van de Raad van de State voor het jaar, 1765. Gedrukt., 30; 1 stuk
  - Extract-resoluties van de Raad van State van 1625 februari 19 - maart 6 betreffende de betalingen aan het regiment Van Dorth in het garnizoen van Zutphen; 1751 juni 16 - september 19, betreffende het schoonmaken van een 'geroest geweer' in Breda., 31; 2 stukken
  - Extract-resolutie van de Raad van State van 4 april 1735 betreffende het herstellen van een muur van de Bergpoortbrug in Deventer., 32; 1 stuk
    Waarschijnlijk gezonden aan de ingenieur Bourdet "beantwoord 5 juni 1735"
- Extract-resoluties van de Landraad, voornamelijk betreffende de convooien., 1580-1583; 33; 7 stukken
- Aantekeningen van J. de Zwaan over de genealogie Camp., 1861; ---; 1 omslag
  Voorheen inv.nr. 34, overgebracht naar 2.14.03, inv.nrs. 1857.
- Genealogie kwartieren van mr. Pieter Marcus over de jaren 1729-1808, (begin 19e eeuw. Met gekleurde wapens; idem van Van Coeverden tot Werkdam in het jaar 1670. Afschrift uit 1773. Gedrukt., 1670-1808; 35; 2 stukken
- Plannen en overwegingen voor de vrije vaart op de kust van Afrika., 18e eeuw; 36; 3 stukken
- "Naeder vertoogh ende bericht voor het rechet van de Baenderheren, edelen ende steden van Brabant, houdende de zijde van de Unie"., 1648; 37; 1 katern
- Extract uit een brief, op 15 december 1778, geschreven te Amsterdam betreffende de kritieke toestand van de Republiek., z.d.; 38; 1 stuk
- "Experiente Voiet". Vertoog "door een onpartijdig vaderlands minnaar "over wanneer het voor de Republiek raadzaam zou zijn zich te verbinden met "machtiger rijken". Met toelichtingen aan de hand van de vaderlandse geschiedenis., eind 18e eeuw; 39; 1 omslag
- Wijziging van de "appelatien aen de Englander Holt over wederspraecken ordelen", door de Staten van Gelderland vastgesteld. Transsumpt., 1620; 40; 1 ingebonden charter
  charter
- Stukken betreffende de Barrière, ondermeer plannen voor nieuwe verdragen en afschriften van brieven van commandeur Burmania., 1752-1754; 41; 1 omslag
- Belastingmaatregelen van Willem van Oranje ter betaling van de oorlogsvoering. Met een toelichting., ca. 1572; 42; 1 katern
  Vertaling uit het Frans
- "Memorie om nairder te verzekeren den abt ende 't Convent van Tongerloe het jaargeld van 500 gouden guldens"., 16e eeuw; 43; 1 stuk
- Stukken betreffende de inkomsten en het eigendom van de heerlijkheid Buisseret., 1671-1790; 44; 1 omslag
  Seigneurie de Buisseret ligt in Seneffe (Wallonië). Het archief wordt bewaard in het Rijksarchief te Mons
- Stukken betreffende het klooster "Ter Honnep"in Salland, gelegen over de jaren 1225-1724. Afschriften., 18e eeuw; 45; 1 omslag
  "Hunneper stukken uyt des stifts kast, welke niet te apllieeren bij de secrete deductie"
- Missiven van Louis Augustin comte d'Affry, gezant van Frankrijk in 's-Gravenhage, gericht aan Antoine Louis Rovillé, minister van Frankrijk., 1755-1760; 46; 1 pak
  Gepagineerd 15-1456. De pagina's 1-14 en 17-24 ontbreken. D'Affry (1713-1793), van Zwitserse afkomst, was van 1755 tot 1762 ambassadeur voor Frankrijk bij de Staten-Generaal
- Resoluties en adviezen van de Staten-Generaal en de Staten van Holland over het redres van de middelen te water. Afschriften., 1723-1731; 47; 1 band
- Stukken betreffende de Generale Petitien van 1770-1782., 48; 1 omslag
  Met losse perkamenten kaft. Afkomstig van een lid van de vroedschap van [Amsterdam]
- Stukken, gedeeltelijk afschriften, vermoedelijk door Nicolaas Witsen, burgemeester en raad van Amsterdam, bijeengebracht., 1482-1689; 49; 1 band
  - Akte waarbij Maximiliaan, hertog van Oostenrijk en Bourgondië verklaart dat de heerlijkheden en landen rond Abcoude en Vredeland voortaan bij Holland behoren, 1483. Afschrift., a
  - Rapport van de Staten-Generaal over de staat van Nederlands Oost-Indië in 1688; door Robbert Padbrugge, raad en commandeur van de retourvloot, overgegeven op 23 december 1689., b
  - Idem, door Daniel Braams, boekhouder-generaal te Batavia en commandeur van de retourvloot overgegeven op 2 mei 1688., c
  - "Resolutie ende rapport rakende de extra-ordinaire gezant van Moscovien, Vasili Timothewits Posnikhof op sijne gedane propositie aan Amsterdam". Afschriften, 1688, april 20 en 30, d
  - Verklaringen van de landmeters Jan Dircsxz. Soutman en Cornelis Symonszoon, die in opdracht van de stad Amsterdam de dijken, duinen en zeegaten van Huisduinen, Den Helder, Het Nieuwe Diep, Texel met het Eyerlandt, West- en Oostvlieland, Terschelling en de zeegaten daartussen gemeten hebben in 1676. Afschriften., e
  - Staat van de repartitie, z.d., f
  - Inventaris van de goederen en ammunitie in de magazijnen van de stad Amsterdam, 1687, g
  - Missive van C. van Aerssen van Sommelsdijk uit Suriname gericht aan de Staten-Generaal. Afschrift, 1685 februari 18, h
  - Missive van de Tsaar van Rusland aan de Staten-Generaal, 1750, i
    Afschrift in het Nederlands
  - Extract uit het "Groot Memoriaalbouck"op de secretaris van 19 maart 1588; en van een resolutie van de Stad Amsterdam, genomen op 3 september 1616 betreffende de garnizoenen in de stad., j
  - Memorie over het afhalen van houtvrachten uit havens liggende in het gebied van de koning van Zweden. Afschrift, 2e helft 17e eeuw, k
  - Resolutie van de Algemene Congreratie van de Voortplantsingspropaganda [Propaganda Fide], gehouden op 1 oktober 1663. Afschrift in het Italiaans., l
  - Voorstel van de stad Amsterdam van 20 juni 1685 betreffende de convooien en licenten. Met bijlage. Gedrukt., m
  - Memorie rakende het tabakgebruik in Zweden, 17e eeuw, n
  - Translaat van een brief van Dirck Hendrik Riselman aan Thomas Hees, 1684 januari, o
  - Gedrukte extract-resolutie van de vroedschap van Amsterdam betreffende de moeilijkheden met Frankrijk, 1684 februari 28, p
  - Idem betreffende de Spaanse Nederlanden, 1684 februari 1, q
  - Stukken betreffende de handelsproblemen met Denemarken en Noorwegen, 1683-1684, r
  - "Gepasseerde in de conferentie met de heeren geallieerden op 28 april 1684". Afschriften., s
  - Resolutie van de Gedeputeerden van Amsterdam rakende de convooien. Afschrift, ca. 1684, t
  - Gedrukte deductie van de vroedschap van Amsterdam rakende de Staat van Oorlog, 1685 januari 8, u
  - [leeg]., v
  - Gedrukte secrete deductie van Amsterdam rakende de oorlogstoestand in Frankrijk, 1684 juni 14, w
  - Memorie rakende de rooms-katholieke koning Jacobus van Engeland en het gevolg hiervan voor de protestantse religie, 1688, x
  - Exracten uit missiven van Colyer, resident in het Ottomaanse Rijk te Constantinopel, 1687-1688, y
  - Journaal van de overwinning die de gouverneur Jean van Scharpenhuysen op de Franse vloot in Suriname heeft behaald. Afschrift, 1689, z
  - Memorie van Govert de Bruijn over de tollen van Denemarken, ca. 1687, aa
  - Brief van Jacob van der Meer gericht aan Nicolaas Witsen betreffende deze tollen, 1687 maart 21, bb
  - Journaal in het Engels betreffende de ontdekking van het koninkrijk Quivira bij Peru, 1661. Afschrift., cc
    Quivira was de naam van een mythisch goudland gelegen in Kansas
  - Rapport aan de Staten-Generaal over de staat van Nederlands Oost-Indië in 1687, door Ja. Couper commandeur van de retourvloot, op 16 december 1688 overgegeven., dd
  - Journaal in het Nederlands betreffende de ontdekking van Quivira., ee
  - "Staet van de oncosten op de expeditie naar Engeland", 1689, ff
  - "Secreete staet van de lasten en het inkomen van West-Vrieslandt en het Noorderkwartier"; volgens de resolutie van 26 september 1687. Gedrukt., gg
  - Idem van het Zuiderkwartier., hh
  - Aantekeningen over theologische stromingen, z.d., ii
  - Stukken rakende de lasten van Holland in 1688-1689., jj
- Obligatie van Coenraad Schets voor Gosewijn van Raesfeld, heer van Moerkerken. Afschrift., Extract uit de staat van de contributies voor de nieuwe dijkage, betreffende de betaling van Coenraad Schets.; 1572 april 27; 1572 december 13; 50; 1 stuk
- Aantekeningen op de reking van Jonathan van Luchtenburgh, rentmeester-generaal van de domeinen van Noord-Holland, wegens zijn beheer van de geconfisceerde goederen van Johan van Oldenbarnevelt, Johan de Haen, Rombout Hogerbeets, Hugo de Groot en Johannes Uyttenbogaert, overgeleverd 1632 maart 9., 51; 1 stuk
- Aantekeningen betreffende de betaling van Franse militairen., 18e eeuw; 52; 1 stuk
- Overzicht van de schulden van Frankrijk in 1750., z.d.; 53; 1 stuk
- Staten van het comptoir van de domeinen en consumptie van de "floreenen, de losse renthen en der lijfrenten" van mei 1769 tot mei 1770 en balansen van mei 1770 tot mei 1771 van de rentmeester Schwartzenberg en de ontvangers Bigot, Haersma en Wielinga., 1769-1771; 54; 1 katern
- Staat voor mei 1778 tot mei 1779 en balans van mei 1779 tot mei 1780 van het comptoir van de losse renten., 1778-1780; 55; 1 stuk
- Stukken betreffende het rekest van de Admiraliteit van het Noorderkwartier om financiële bijstand., 1778; 56; 1 band
  "Requesten en papieren Evert Blomkolk, Johannis Arnoldus Boom"
- Plannen voor de heffing van belasting op kranten, speelkaarten en Engelse effecten, en voor kwalificatiegeld., ca. 1740; 57; 3 stukken
- Overzicht van de lasten tot 1702 betaald aan de koning van Spanje en later aan de koning van Frankrijk door enkele steden en dorpen in de Zuidelijke Nederlanden., z.d.; 58; 1 stuk
- Kwitanties van Willem van Oldenbarnevelt voor E. Puget, tresorier van de "éspargues" van de koning van Frankrijk aangaande de ontvangst van zijn wedde als gentilhomme ordinaire de la Chrambre du Roy., 1610 juni 30 en december 31; 59; 2 charters
- "Te communiceren munte generaal Wijntges"; punten ter bespreking., ca. 1600; 60; 1 stuk
  Melchior Wijntges was muntmeester-generaal van 1597-1601
- Staat van de uitgaven voor enige troepen van de staat., 17e eeuw; 61; 1 stuk
- Staat van de uitgaven voor de compagnie van kapitein Morgan. Minuut., z.d.; 62; 1 stuk
- Stukken betreffende de generaliteitsfinanciën., 1785-1787; 63; 1 omslag
  "Stukken relatief tot de generaliteitsfinantie 1788"
- Fragment van een alfabetische index., z.d.; 64; 2 stukken
  De letters D. en E.
- "Plan de la Bataille de Fontenoy entre les Armées des hauts alliés et celle de France"., 1745 mei 11; 65; 1 stuk
  In dorso enige titels van boeken over fortificatiewerken
- "Concept, alteratie en ampliatie van den 20e articul van het Reglement op de manier van procederen voor de Camer van het Graafschap Zuphen"., 1751 juni 30; 66; 1 stuk
- Twee verklaringen, afgelegd door [Johan] Basius in 1585 en 1591, over het afgeven van commissies aan Bloys van Treslong in 1570. Afschriften., 1585-1570; 67; 1 stuk
- Overzicht van "die principael uytheemsche geërfden" in Den Haag, Utrecht Bommel, Schiedam, Grol en Gestelle., 1572; 68; 1 stuk
- Tekening van een houten kap van een gebouw., 16e eeuw; 69; 1 stuk
- Publicatie van de benoeming van mr. Johannes Wilhelmus van Hanswijk tot burgemeester van Alkmaar. Gedrukt., 1788 juli 21; 70; 1 stuk
- Plakkaat van de burgemeester en vroedschap van Utrecht betreffende maatregelen ter voorkoming van de verkoop van vlees afkomstig van besmet vee. Gedrukt., 1713; 71; 1 stuk
- Memorie voor het vervaardigen van bier in een vaste vorm, bestemd voor gebruik in de tropen., z.d.; 72; 1 stuk
- Memorie betreffende de oprichting van de Waalse kerk in Den Briel (1772). Met een overzicht van de predikanten tot 1798. Afschrift., 1772, 1798; 73; 1 stuk
  "XVIII papier mêlées 83*"
- Memorie betreffende het gepasseerde omtrent "de besendinge door de Staten-Generaal aan de vroedschappen van de steden in Holland anno 1650"; "Memorie omtrent 't saiseren en vervoeren naar Loevesteyn van de burgemeesteren De Witte, De Wael, Duyts van Voorhout ende pensionarissen Ruyl, Keizer en Stellingwerf in het jaar 1650"., 74; 2 katernen
- Vrijgeleide van de graaf van Nassau, stadhouder-generaal van Vlaanderen, voor mr. Antheunis Spillaert, poorter van Brugge, en de weduwe van Jacob van der Stichtele. Afschrift., 1490 januari 24; 75; 1 stuk
- Kwitantie van Coopmans, rentmeester van Petronella van Laen, weduwe van jonker Gerrit van der Aa, voor Matthijs Jacobszoon van der Mast en Doen Symonszoon de Vryese aangaande de betaling voor een kavel hout., 1601 april 12; 76; 1 stuk
  Met aantekeningen van een berekening
- Missive van Willem III, koning van Engeland, gericht aan Lord Portland betreffende de positie van de stadhouder in de Nederlanden. Afschrift., 1690 januari 20; 77; 1 stuk
- Rekening, tevens kwitantie van Jean St. Martin uit Den Haag voor madame de Falaiseau voor afgeleverde stoffen., 1734; 78; 1 stuk
- Rechtskundig advies van B. van Zutphen en E. Becker in een erfrechtzaak. Afschrift., 1678 november 28; 79; 1 katern
- Grafschriften van P. Burmania en zijn voor Eva Clotterboke. Afschriften., 1741 en 1743; 80; 2 stukken
- "Bekendmaking voor eene redevoering op 9 juni 1760 in de zuivere Nederlandsche staat door Karel Koenraad Reitz, rector van het Veluws Gymanasium". Met 2 spotdichten., 81; 1 stuk
- Advies van Johan Derk van der Capellen tot den Pol betreffende het verzoek van de Engelse koningin om de Schotse Brigade te lenen, uitgebracht in de vergadering van de Staten van Overijssel. Afschrift., 1775; 82; 1 stuk
- "Relaas over de watersnood te Culemborg door de doorbraken in 1784"., z.d.; 83; 1 katern
- Extract van en aantekeningen over "Le Partage des Pays Bas ou Moyens de Pacification"., 1785; 84; 1 stuk
- "Consultatio". Medische verhandelingen over [malaria ?]. Afschrift., 17e eeuw; 85; 1 stuk
- "Over de leenregten en costumen in Vlaanderen"., 16e eeuw; 86; 1 band
  Gepagineerd 2-45. "Dit bouck van den leenregten ende costumen vandien heeft gecopuleert mijn heer en meester Philips Wilant. In zijnen tijt Raedtmeester van de Requesten. Ende vicepresident in den Raad geinstitueert te Mechelen. Heere van Eversbeecke, Landreghen ende Haesote". Het betreft hier waarschijnlijk een afschrift van "Tractaet van de leenregten na de hove van Vlaanderen" in 1491 gecompileerd door Philips Wielant (1441-1520) en in 1666 te Middelburg gedrukt
- Memorie over de positie van Maastricht op staatsrechtelijk-, krijgskundig- en handelsgebied., 1784; 87; 1 pak
- Stukken afkomstig van W. van Irhoven van Dam betreffende de convooiering van schepen van Amsterdamse kooplieden en het oproer in Amsterdam. Gedeeltelijk gedrukt., 1748; 88; 1 pak
- "Beright van de Magistraat van 's-Hage aan de Staten van Holland op 't request van G. Claasen en van D. Lammers ten eynde de verbode glas negotie voor haar en alle andere mogt worden opengestelt" (17e eeuw); Inventaris van allerlei stukken welke gedateerd zijn van 1691-1745., 89; 2 stukken
  Het genoemde "Beright" komt in de inventaris voor onder nr. 30
- Commissies voor beambten in de landen van Overmaze., Afschriften; Resoluties en missiven van de Staten-Generaal, gericht aan Robbert van Ittersum, drost van 's-Hertogenrade.; 1647-1648; 1648-1654; 90; 1 pak
  Op alle stukken staat "Exh. 19 december 1654" (Staten-Generaal?]
- Aantekeningen van Georgius Seldius, vice-kanselier van het Duitse Rijk, aangaande de godsdienstvrede., 1557; 91; 1 stuk
- Relaas in het Italiaans van de gebeurtenissen die op de laatste november [1796] zijn voorgevallen tussen de Italiaanse en keizerlijke legers in Mantua., 92; 1 katern
  Betreft waarschijnlijk de slag bij Arcole 15-17 november 1796 tussen Franse en keizerlijke legers
- Stukken betreffende de vivres, bestemd voor Suriname., 1772-1781; 93; 1 omslag
- Beschrijving door Thomas de Rouck van Bergen op Zoom en haar privileges, aangeboden aan de magistraat van de stad, 1633., 1671; 94; 3 katernen
  Drie verschillende exemplaren, waarvan één bijgewerkt tot 1671. Zie Rijksarchief in Noord-Brabant, Handschriftenverzameling, inv.nr. 83.
  Thomas de Rouck (1592-1660) was burgemeester van Bergen op Zoom
- Brief van Lambert Millinck gericht aan de proost van Rijkswijk in Noord-Brabant aangaande de zetting van de morgentalen in Eethen en Meeuwen., 1546 mei 1; 95; 1 stuk